臺灣高雄地方法院民事裁定
108年度消債更字第343號
聲  請  人  許雅芳  
0000000000000000

代  理  人  李淑妃律師
上列當事人因消費者債務清理事件聲請更生，本院裁定如下：
    主  文
聲請人許雅芳自中華民國一○九年一月二十日下午四時起開始更
生程序。
命司法事務官進行本件更生程序。
    理  由
一、聲請意旨略以：伊無力清償債務，曾向本院聲請前置調解但
    不成立，爰聲請准予更生等語。
二、按債務人不能清償債務或有不能清償之虞者，得依本條例所
    定更生或清算程序，清理其債務。債務人無擔保或無優先權
    之本金及利息債務總額未逾新臺幣（下同）12,000,000元者
    ，於法院裁定開始清算程序或宣告破產前，得向法院聲請更
    生。法院開始更生程序之裁定，應載明其年、月、日、時，
    並即時發生效力。法院裁定開始更生或清算程序後，得命司
    法事務官進行更生或清算程序，必要時得選任律師、會計師
    或其他適當之自然人或法人一人為監督人或管理人。消費者
    債務清理條例（下稱消債條例）第3 條、第42條第1 項、第
    45條第1 項及第16條第1 項分別定有明文。
三、經查：
㈠、聲請人前於民國108年7月11日提出債權人清冊，向本院聲請
    調解債務清償方案，經本院108年度司消債調字第345號受理
    ，於108年8月28日調解不成立，聲請人於同日以言詞聲請更
    生等情，業經本院依職權調閱上開調解卷宗核閱無訛。
㈡、聲請人於104年度至107年度均無申報所得，名下無財產，有
    全球人壽保單解約金3,609元（已扣107年10月18日保單借款
    本金14,000元及利息），至南山人壽保單部分，業於108年4
    月27日停效，無解約金，而三商美邦人壽部分則非保戶；又
    聲請人自陳為家管，自98年起迄今均由姐許佩綾與母親許育
    蓮每月資助8,500元，配偶郭進發則負擔扶養2名未成年子女
    （查郭進發經本院以108年度消債更字第331號裁定准予開始
    更生程序），未另給付生活費，現未領取任何補助等情，有
    財政部高雄國稅局104年至106年綜合所得稅各類所得資料清
    單及財產歸屬資料清單【本院108年度司消債調字第345號卷
    （下稱調卷）第14至17頁】、107年稅務電子閘門財產所得
    調件明細表（本案卷第46頁）、財產及收入狀況說明書（調
    卷第5至7頁）、債權人清冊（調卷第3頁）、戶籍謄本（調
    卷第19頁）、勞工保險被保險人投保資料表（本案卷第23頁
    ）、個人商業保險查詢結果表（本案卷第37頁）、財團法人
    金融聯合徵信中心前置協商專用債權人清冊（本案卷第20至
    22頁）、信用報告（本案卷第34至35頁）、澎湖縣政府函（
    本案卷第13頁、第16頁）、高雄市政府都市發展局函（本案
    卷第14頁）、勞動部勞工保險局函（本案卷第15頁）、勞動
    部勞動力發展署高屏澎東分署函（本案卷第17頁）、收入切
    結書（調卷第8頁、本案卷第24頁）、存簿（本案卷第51至5
    2頁）、全球人壽保險股份有限公司函（本案卷第31至32頁
    ）、三商美邦人壽保險股份有限公司函（本案卷第47頁）、
    南山人壽保險股份有限公司函（本案卷第48至49頁）等附卷
    可證。則在別無其他資料可認聲請人有其他收入之情形下，
    以其自陳母親、姐姐每月資助8,500元核算現在償債能力之
    基礎，堪認妥適。
㈢、關於聲請人個人日常必要支出部分，按債務人必要生活費用
    ，以最近一年衛生福利部或直轄市政府所公告當地區每人每
    月最低生活費一點二倍定之，消債條例第64條之2第1項定有
    明文。本院參酌衛福部社會司所公告109年度高雄市最低生
    活費為13,099元，則聲請人每月最低生活所必需除有特殊情
    形並有證據證明者外，自宜以此之1.2倍即15,719元為度，
    始得認係必要支出。又聲請人陳稱租屋居住，每月租金8,00
    0元由配偶負擔，客觀上無房屋費用支出，故於計算聲請人
    個人每月必要生活費時，即應自前開已包括聲請人居住費用
    在內之每月最低生活費用中，扣除相當於房租支出所佔比例
    （大約為24.36％）。依此計算結果，聲請人每月之必要生活
    費應以11,890元為準【計算式：15,719－（15,719×24.36%）
    ＝11,890】。聲請人主張每月必要支出約8,400元，低於本院
    計算之基準，尚屬合理。
㈣、承上，聲請人目前每月平均收入8,500元，扣除個人必要支出
    8,400元後，剩餘100元，而聲請人目前負債總額為2,087,33
    9元（調卷第28至34頁、第36至40頁，包括：三信銀行、中
    國信託銀行、台新銀行、合作金庫資產管理股份有限公司）
    ，扣除全球人壽保單解約金3,609元後，以每月所餘逐年清
    償，至少須約1,736年【計算式：（2,087,339－3,609）÷100
    ÷12≒1,736】始能清償完畢，應認其已不能清償債務。此外
    ，聲請人無擔保或無優先權之債務總額未逾12,000,000元，
    且無消債條例第6條第3項、第8條或第46條各款所定駁回更
    生聲請之事由存在。則聲請人聲請更生為有理由，應予准許
    ，爰命司法事務官進行本件更生程序。
四、依消債條例第11條第1 項、第45條第1 項、第16條第1 項，
    裁定如主文。
中　　華　　民　　國　 109　　年　　1 　　月　　20　　日
              　　民事庭　　法　　　官　賴寶合
以上正本係照原本作成。
本裁定不得抗告。
中　　華　　民　　國　 109　　年　　1 　　月　　20　　日
  　                        書記官　胡美儀